# 老制度收到拆迁补偿款的账务处理

提问人：liugangqd 时间：2012-06-04 17:23:49
某企业 2007 年收到一笔拆迁补偿款 500 万元，计入其他应付款，当年支付了搬迁费用 200 万后再未发生其他费用， 2011 年底企业将其他应付款余额 300 万元一次转入营业外收入，无账务处理的相关说明，该企业执行《运输（交通）企业会计制度》，请问这种处理方式是否合适？若要 2011 年结转营业外收入需提供什么资料。

回答人：chenyiwei
老制度下按财企[2005]123号文处理。

提问人：liugangqd 时间：2012-06-05 09:02:08
回复 chenyiwei 的帖子
陈版，该文件说的是收到政府拨给的拆迁补偿款，假如不是政府直接拨付而是通过企业拨付的呢？

回答人：chenyiwei
我以前写过一篇关于财企[2005]123号文的操作指南，可以看看。